【裁判字號】    97,訴,458
【裁判日期】    970514
【裁判案由】    毒品危害防制條例
【裁判全文】
臺灣基隆地方法院刑事判決               97年度訴字第458號
公  訴  人  臺灣基隆地方法院檢察署檢察官
被      告  丁○○
指定辯護人  本院公設辯護人丙○○
上列被告因違反毒品危害防制條例案件，經檢察官提起公訴（97
年度毒偵字第451 號），並經本院合議庭裁定由受命法官獨任進
行簡式審判程序後，檢察官聲請改依協商程序而為判決，本院判
決如下：
    主  文
丁○○施用第一級毒品，累犯，處有期徒刑柒月。又施用第二級
毒品，累犯，處有期徒刑月。應執行有期徒刑捌月。
    事實及理由
一、犯罪事實：本件犯罪事實除更正「另基於施用第二級毒品甲
    基安非他命之犯意，於97年1 月20日19時30分許為警採尿前
    回溯96 小時內某時，在不詳地點施用第二級毒品安非他命1
    次」為「另基於施用第二級毒品安非他命之犯意，於97 年1
    月18日14時許，在臺北縣瑞芳鎮四腳亭橋下，以將第二級毒
    品安非他命放置破電燈泡上點燃吸取煙霧之方式，施用第二
    級毒品安非他命1 次」外，均引用檢察官起訴書所載（如附
    件）。
二、證據：
    (一)被告之自白。
    (二)臺灣尖端先進生技醫藥股份有限公司濫用藥物檢驗報告。
    (三)臺灣高等法院被告前案紀錄表。
三、論罪及科刑：
    (一)本件經檢察官與被告於審判外達成協商之合意且被告已認
      罪，其合意內容為：「被告成立累犯，其施用第一級毒品
      海洛因1次之行為，願受有期徒刑7月之科刑宣告；其施用
      第二級毒品安非他命1次之行為，願受有期徒刑3月之科刑
      宣告；上開2罪，被告願受應執行有期徒刑8月之科刑宣告
      。」經查，檢察官與被告上開協商合意並無刑事訴訟法第
      455條之4第1 項所列情形之一，檢察官聲請改依協商程序
      而為判決，本院爰不經言詞辯論，於協商合意範圍內為協
      商判決。
    (二)被告施用第一級毒品海洛因、第二級毒品安非他命前後持
      有第一級毒品海洛因、第二級毒品安非他命之低度行為，
      應為其施用第一級、第二級毒品之高度行為所吸收，均不
      另論罪。
四、應適用之法條：刑事訴訟法第273條之1第1項、第455 條之2
    第1項、第455條之4第2項、第455條之8、第454條第2項，毒
    品危害防制條例第10條第1項、第2項，刑法第11條前段、第
    第51條第5款。
五、本判決除有刑事訴訟法第455條之4第1項第1款、第2款、第4
    款、第6款、第7款所定情形之一， 或違反同條第2項規定者
    外，不得上訴。
六、如有前項除外情形，而不服本件判決，得自收受判決送達之
    日起10日內，向本院提出上訴書狀，上訴於第二審法院。
本案經檢察官乙○○到庭執行職務。
中    華    民    國    97    年    5     月    14    日
                  刑事第一庭法  官  王福康
以上正本證明與原本無異。
本判決除有刑事訴訟法第455條之4第1項第1款、第2款、第4款、
第6款、第7款所定情形之一，或違反同條第2項規定者外，不得
上訴。
如有前揭除外情形，對於本件判決如有不服，應於收受本判決後
10日內向本院提出上訴書狀，其未敘述上訴理由者，並得於提起
上訴後10日內向本院補提理由書狀（均須按他造當事人之人數附
繕本）「切勿逕送上級法院」。
中    華    民    國    97    年    5     月    14    日
                            書記官  彭淑芳
【附錄論罪法條】
毒品危害防制條例第10條：
    施用第一級毒品者，處6月以上5年以下有期徒刑。
    施用第二級毒品者，處3年以下有期徒刑。
附件：
臺灣基隆地方法院檢察署檢察官起訴書
                                     97年度毒偵字第451號
    被      告  丁○○  男  46歲（民國○○年○月○○日生）
                        住臺北縣瑞芳鎮○○路21號
                        身分證統一編號：Ｚ000000000號
上列被告因違反毒品危害防制條例案件，已經偵查終結，認應提
起公訴，茲將犯罪事實及證據並所犯法條分敘如下：
        犯罪事實
一、丁○○前因施用毒品案件，經觀察、勒戒後，認有繼續施用
    毒品之傾向，經裁定令入戒治處所施以強制戒治1年，於民
    國91年10月1日強制戒治期滿，由臺灣桃園地方法院檢察署
    檢察官以90年度戒偵字第1008號不起訴處分書為不起訴處分
    確定。復因施用毒品案件，經送強制戒治後（於92年1月17
    日入監執行，於92年7月10日停止戒治交付保護管束，原應
    於93年1月16日保護管束期滿，惟於93年1月9日因法律修正
    而執行完畢），經臺灣嘉義地方法院以91年度訴字第656號
    判決判處有期徒刑10月確定，與其所涉之竊盜案接續執行，
    於95年2月28日縮刑期滿執行完畢。丁○○猶不知悔改，復
    基於施用第一級毒品海洛因之犯意，於97年1月18日16時30
    分許，在臺北縣瑞芳火車站廁所內，以針筒注射之方式，施
    用第一級毒品海洛因1次；另基於施用第二級毒品甲基安非
    他命之犯意，於97年1月20日19時30分許為警採尿前（不含
    警局採尿之其間）回溯96小時內某時，在不詳地點施用第二
    級毒品安非他命1次。嗣於97年1月20日18時40分許，在臺北
    縣瑞芳鎮○○路與瑞竹路口為警另案緝獲，經其同意採集尿
    液送驗，結果呈甲基安非他命、嗎啡及可待因陽性反應。
二、案經基隆市警察局第二分局報告偵辦。
        證據並所犯法條
一、被告丁○○於警詢中僅坦承有施用第一級毒品海洛因之犯行
    ，惟被告為警緝獲後所採集之尿液檢體，經送台灣尖端先進
    生技醫藥股份有限公司以酵素免疫分析法為初步篩檢，並以
    氣相層析質譜儀法為確認檢驗之結果，呈甲基安非他命、嗎
    啡及可待因陽性反應之事實，有上開公司濫用藥物檢驗報告
    1 紙附卷可稽。本件事證明確，被告犯嫌堪予認定。
二、核被告所為，係違反毒品危害防制條例第10條第1項之施用
    第一級毒品罪嫌及同條第2項之施用第二級毒品罪嫌。被告
    所犯上開二罪間，犯意各別，罪名互異，請分論併罰。被告
    於受有期徒刑之執行完畢後，5年內故意再犯上開有期徒刑
    以上之罪，為累犯，均請依刑法第47條第1項規定加重其刑
    。
三、依刑事訴訟法第251條第1項提起公訴。
    此  致
臺灣基隆地方法院
中    華    民    國    97    年    3     月    15    日
                              檢察官  甲  ○  ○
本件正本證明與原本無異
中    華    民    國    97    年    3     月    18    日
                              書記官  沈  景  禎
附錄所犯法條：
毒品危害防制條例第10條
施用第一級毒品者，處 6 月以上 5 年以下有期徒刑。
施用第二級毒品者，處 3 年以下有期徒刑。


司法院資訊處製作；財團法人民間司法改革基金會備份。
